臺灣臺中地方法院刑事判決　　　　　　　　　　　　九十二年度訴字第一九二八號
　　公　訴　人　臺灣臺中地方法院檢察署檢察官
　　被　　　告　辛○○
　　選任辯護人　陳芝荃律師
　　　　　　　　宋永祥律師
　　被　　　告　丙○○
　　指定辯護人　本院公設辯護人己○○
右列被告等因違反毒品危害防制條例案件，經檢察官提起公訴（九十一年度偵字第九
三五號），本院判決如左：
    主  文
辛○○、丙○○共同販賣第二級毒品，各處有期徒刑柒年月。扣案如附表編號１、
２所示之第二級毒品ＭＤＭ甲貳佰柒拾顆、大麻捲煙拾壹支，均沒收銷燬之。
    事  實
一、辛○○（綽號「阿貓」）與乙○○（綽號「小黑」，原經公訴人不起訴處分，現
    經再議而發回續行偵查中）於民國九十一年一月間係男女朋友，而丙○○（綽號
    「小白」）則為辛○○、乙○○之共同朋友。緣有甲１之人（其綽號為「小傑」
    ，真實姓名年籍詳卷）欲購買第二級毒品，遂於九十一年一月四日凌晨一、二時
    許前之不詳時間以電話聯繫乙○○表明欲購買毒品之意，嗣乙○○、辛○○及丙○○即共同基於販賣第二級毒品ＭＤＭ甲及大麻捲煙之犯意聯絡，將渠等以不詳
    方式販入之如附表一編號１、２所示之第二級毒品分別以夾鏈袋包裝而置放於黑
    色皮包內，三人旋於九十一年一月三日夜間共同駕駛乙○○所有車牌號碼八Ｌ—
    五三八五號自用小客車外出，嗣該甲１之人於九十一年一月四日凌晨二時十五分
    四十五秒，以０四—00000000之私人市內電話撥打乙○○所有號碼為0
    000000000號之行動電話而由辛○○接聽，甲１表示「要拿東西」，辛○○詢明甲１在臺中縣大里市仁愛醫院附近後即掛斷電話，嗣該甲１再於九十一
    年一月四日凌晨二時三十六分二十一秒、二時四十六分五十八秒以臺中縣大里市
    仁愛醫院急診室內之公用電話０四—00000000撥打乙○○前開0000
    000000號行動電話，由乙○○接聽後表示即將抵達約定地點，旋乙○○即
    於不詳處所下車離去，而由辛○○繼續駕車搭載丙○○前往臺中縣大里市○○路
    四五五號仁愛醫院前交付毒品，嗣辛○○於九十一年一月四日凌晨三時三十分許
    駕駛前開自用小客車到達前開臺中縣大里市仁愛醫院附近後，在該處等候之甲１
    即進入前開自用小客車，由丙○○自車輛右前座下方取出以夾鏈帶包裝之膠囊、
    藥片及大麻捲煙交由辛○○，再由辛○○詢問甲１「要幾個？」後而尚未交付毒
    品前，即由早於九十一年一月四日凌晨一、二時許接獲甲１檢舉電話後前往現場
    埋伏之員警庚○○、戊○○查獲，並在前開自用小客車上扣獲如附表一編號１至
    ３所示之毒品及現金二千七百元。
二、案經臺中縣警察局霧峰分局報告臺灣臺中地方法院檢察署檢察官偵查起訴。
    理  由
一、訊據被告辛○○、丙○○固不否認於右揭時、地為警查獲時，所駕駛之車上有扣
    案如附表所示之物，惟均矢口否認有何販賣第二級毒品之犯行，均辯稱：車子是
    當天晚上向有人乙○○所借，不知道車上有毒品，是綽號「小傑」之人打電話來
    ，便邀著一起去吃宵夜，並且前往臺中縣大里市仁愛醫院載「小傑」，一到臺中
    縣大里市仁愛醫院，警察就來了，本件應該是陷害教唆云云。經查：
  (一)扣案如附表編號１所示之ＭＤＭ甲二百七十顆經鑑驗結果均含有第二級毒品俗稱
    「快樂丸、搖頭丸」之成分，而如附表編號２所示之大麻捲煙十一支則均含有第
    二及第二四項毒品大麻成分等情，有內政部警政署刑事警察局九十一年十一月四
    日刑鑑字第０九一０三００二三一號鑑驗通知書，以及法務部調查局九十一年一
    月三十日調科壹字第一二００一一二六八號鑑定通知書各一份在卷可稽，堪信該
    等物品均屬毒品危害防制條例所管制之第二級毒品無誤。
  (二)被告辛○○確實有於九十一年一月三日深夜至一月四日凌晨零時至二時許間，駕
    駛其內置放有證人乙○○所持用之門號為0000000000號行動電話之前
    開自用小客車，搭載被告丙○○及證人乙○○外出，嗣於九十一年一月四日凌晨
    二時十五分四十五秒，經秘密證人甲１以０四—00000000之私人市內電
    話撥打證人乙○○所有號碼為0000000000號之行動電話而由被告辛○○接聽，該甲１乃表明「要拿東西」，經被告辛○○詢明秘密證人甲１所在處所
    在臺中縣大里市仁愛醫院後，該秘密證人甲１掛掉電話後，復於同年一月四日凌
    晨二時三十六分二十一秒、二時四十六分五十八秒以臺中縣大里市仁愛醫院急診
    室內之公用電話０四—00000000撥打證人乙○○前開00000000
    00號行動電話，由證人乙○○接聽後表示即將抵達約定地點後，證人乙○○先
    於不詳時間、地點下車，而被告辛○○、丙○○則繼續開車前往臺中縣大里市仁
    愛醫院前與秘密證人甲１碰面，嗣被告辛○○、丙○○到達現場後，該由被告二
    人認知為綽號「小傑」之秘密證人甲１隨即上車，被告丙○○便彎腰自駕駛座旁
    邊之助手席下方拿起用夾鍊袋包裝之膠囊（即Ｋ他命）、藥片（搖頭丸）、大麻
    煙等物品交給被告辛○○看，再由被告辛○○拿給秘密證人甲１問要幾個等情，
    業據秘密證人甲１於九十一年二月二十五日偵訊時到庭結證明確，復有證人乙○○所持用之前開門號手機於九十一年一月三日至四日間之通聯紀錄附於偵卷第一
    四０頁背面（詳情可參閱本院卷第二四九頁之比對紀錄），以及該０四—000
    00000號電話持用人姓名對照表附於本院卷第一０五頁、該０四—0000
    0000號電話之使用單位姓名對照單附於本院卷第一三六頁可稽，核該通聯紀
    錄之時間點均與秘密證人甲１所描述之約定時間、地點等情節相符，又扣案如附
    表編號１、２所示之毒品，均係在被告辛○○於案發當日所駕駛之搭載被告丙○○之車號八Ｌ—五三八五號自用小客車之前座助手席座位底下遭查獲，且當時係
    由黑色手提包裝著等情，亦經秘密證人甲１及證人即查獲員警庚○○到庭證述當
    時購買毒品及查獲情節屬實，並有置放之現場相片附於臺灣臺中地方法院九十一
    年度偵字第九三五號卷第二八頁可資佐憑，堪信該秘密證人所述應與事實相符而
    堪為採認。
  (三)被告辛○○、丙○○雖辯稱：當天晚上剛好證人乙○○要去臺南，被告辛○○便
    向其借用前開自用小客車，並由證人乙○○責由被告丙○○將車開往被告辛○○
    作頭髮之美容院，恰好車上由證人乙○○所遺留之0000000000號行動
    電話響起，經接聽後發現是一名綽號「小傑」之男子，該男子是證人乙○○之友
    人，只與渠等見過幾次面，該「小傑」之男子問渠等要去哪裡，渠等表示要去中
    華路吃宵夜，「小傑」說他也要去，渠等便一同開車前往臺中縣大里市仁愛醫院
    去接「小傑」，沒想到警察來臨檢，才發現車上有如附表所示之毒品，渠等真的
    不曉得毒品是哪裡來的，也沒有要去賣毒品給「小傑」云云。然查：
  1.秘密證人甲１於偵訊中業已明確結證稱：電話先由綽號「阿貓」的被告辛○○接
    聽，後來再由綽號「小黑」的證人乙○○接聽，那是「小黑」等聲音，其聽得出
    來等語，可見證人乙○○於該秘密證人甲１撥打0000000000號行動電
    話表示要購買毒品時，應亦在前開自用小客車上，否則無由有接聽事實之存在，
    縱該證人乙○○於案發當時確曾依其於本院審理時到庭證述內容稱：到臺南市去
    拜訪綽號「阿Ｋ」之朋友張凡軒之情，惟該0000000000號行動電話經
    本院比對通聯紀錄之結果，於九十一年一月三日至一月四日凌晨間均處於轉接之
    狀態，亦即撥打0000000000號之行動電話門號之電話，均經證人乙○○設定轉接至亦為證人乙○○坦承為其持用之0000000000號（申請名
    義人為林柏宇）行動電話（此可參見本院卷第二四九頁下方以紅筆註記之四組通
    聯紀錄，此等轉接情節亦據本院依職權訊問證人即和信電訊公司職員丁○○後，
    經其結證該等情節確實屬於經轉接之通聯紀錄無訛，詳見本院九十三年四月九日
    之審判筆錄），換言之，所有撥打0000000000之電話均能自動轉接到
    證人乙○○，此已據其於本院審理時坦認：當天把0000000000號手機
    遺留在前開自小客車上，但是到臺南時還攜帶有0000000000號之行動
    電話，供其與外界聯繫等語，則該秘密證人甲１撥打0000000000號行
    動電話時，縱因手機遺留在前揭自用小客車上，只要被告辛○○、丙○○不將業
    已響起之電話予以接聽，均得自動轉接至證人乙○○當時所攜帶之門號為000
    0000000支行動電話內，證人乙○○自仍得與秘密證人甲１聯繫交易地點
    及時間，再指示被告辛○○、丙○○依約將毒品送達約定處所，故被告辛○○、
    丙○○所辯，當時沒有跟秘密證人甲１在電話中有談到毒品的事情云云，乃屬虛
    偽之飾詞，不足為採。加以被告辛○○、丙○○業於本院審理時坦認與該綽號「
    小傑」之男子並不熟識，則以被告辛○○表示當天是在臺中市○○路一帶之「藍
    星美容院」洗頭，要與證人丙○○一起去臺中市○○○路夜市」吃宵夜，實無由
    臺中市○○路再驅車前往業已超過臺中市○○路夜市地點之臺中縣大里市仁愛醫
    院去搭載一名不太熟識之友人，再一起前往位於臺中市○○路、臺中縣大里市仁
    愛醫院之間之臺中市○○路夜市吃宵夜，所辯乃有一見即知、一辯即明之破綻及
    瑕疵存在而不足為採。
  2.再查，被告辛○○及丙○○二人於遭查獲時均神色慌張，還臉色發白、一直發抖
    ，而且被告丙○○還有向秘密證人甲１說：都是你害的等情形，業據證人庚○○
    於九十一年二月十九日偵訊時到庭結證明確，復於本院九十三年四月九日審理時
    到庭結證稱：當天是駕駛即被告辛○○先下車的，下車時神色很緊張地問：要作
    什麼？而被告丙○○則和後座的秘密證人甲１一直爭執，好像是說：「都是你、
    都是你」，二位被告當時的神情都很緊張、臉色蒼白、講話會抖，是因為被告丙○○的臉色特別白，所以偵訊時才會特別提到被告丙○○有臉色發白的情形等語
    屬實，核證人庚○○與被告二人素無怨隙，起係值勤辦案之員警，所述應堪可採
    信。依現今國民對法律之認知，以及日常生活上遇見員警時之態度而言，一般人
    縱於深夜遭警察攔檢，若非有犯罪之情形，鮮少有神色慌張、動輒發抖之情形出
    現，亦不會拼命怪罪一位只是要一起去「吃宵夜」的友人「都是你害的」之情形
    ，被告辛○○、丙○○若非知悉車上確實攜帶有如附表所示之毒品，實無神色慌
    張之必要，所辯因為接受臨檢都會有點緊張，而且當時渠等並沒有緊張等情，洵
    屬事後矯飾之詞，不足採信。
  3.則以被告辛○○、丙○○二人不辭路途遙遠地於深夜間自臺中市區駕車前往臺中
    縣大里市與一名不太熟識之友人見面，且經該秘密證人指述，被告丙○○、辛○○確實有出示毒品問他要幾個？再以渠等遭員警即證人庚○○進行臨檢時之慌張
    神色以觀，當係知悉前揭自用小客車上攜帶有屬於違禁物之毒品，且亦係為了將
    該等毒品販售予他人牟利，其二人販賣毒品之主觀上犯意，實可由前揭客觀之情
    節予以認定。
  (四)被告辛○○之選任辯護人雖為被告辛○○辯稱：本件乃屬秘密證人甲１及警方所
    為之陷害教唆，因而取得之事證並不具有證據能力云云。惟按，警察機關在偵查
    販毒等重大危害社會治安且又屬難以偵查之案件時，常使用誘捕方式辦案，此等
    辦案方式在不違反人身自由之不可受侵犯之憲法基本權之保障下，非不得以為之
    ，所蒐集而來之證據資料，亦非不得顯現於公判庭，採為法院論罪科刑之依據。
    惟此種誘捕方式之辦案可區分為兩種，一為創造犯意型誘捕，一為提供機會型誘
    捕。前者，又稱為陷害教唆，係指行為人原無犯罪意思，因受他人（如便衣警察
    ）之引誘，始生犯意，進而著手實行犯罪構成要件行為而言（最高法院九十一年
    臺上字第一五二三號判決參照），此種情形所取得之證據，並無證據能力。後者
    ，又稱為機會教唆，係指行為人原本即有犯罪之意思，其從事犯罪構成要件行為
    之犯意，並非他人所創造，警察僅係利用機會加以誘捕，此種情形之犯罪行為人
    本具有販賣毒品之犯意，初非警察人員所造意，自得採為法院論罪科刑之依據（
    最高法院九十年度台上字第六０六號、九十年度台上字第二九七二號、九十年度
    台上字第四二三七號、九十年度台上字第四○三八號、八十九年度台上字第五七
    九一號、八十七年度臺上字第二九七號判決參照）。是所謂「陷害教唆」，係指
    犯罪行為人原不具犯罪之故意，純因司法警察之設計教唆，始萌生犯意，進而著
    手實行犯罪構成要件行為之謂。從而，欲辯明本件警方之辦案所取得之證據資料
    得否採為法院論罪科刑之依據，參諸前揭說明，尚須視被告辛○○及丙○○於遭
    查獲前原有無犯罪意思而定。經查：證人甲１於九十一年一月四日之警詢筆錄中
    已明白供稱：因伊之前在臺中市ＰＵＢ曾看過他們賣過大麻一支五百元，Ｋ他命
    一粒認識的賣四百元，不認識的賣五百元，搖頭丸（ＭＤＭ甲）一粒賣三百至三
    百五十元不等，因為伊不想他們再害其他人而舉發指證他們等語，復於九十一年
    二月二十五日偵訊中供稱：伊先打電話給警局，再約被告等出來，四、五個月前
    在舞廳認識小黑，再認識小白、阿貓，他們三人在臺中市區各舞廳都有在賣搖頭
    丸、Ｋ他命及大麻，伊有看到小黑及阿貓在賣，用衛生紙包起來，拿給客人，小
    白是和他們在一起，但沒看過他有賣，都是當場一手交錢，一手交貨。小黑有向
    伊問過，要不要買，伊打電話給國光派出所之後，才打行動電話給他們等語，核
    與證人黃興剛即當場查獲被告二人之員警於九十一年二月十九日偵訊時到庭結證
    稱：九十一年一月四日凌晨二點到派出所上班，即接獲密證人甲１來電，檢舉友
    人持有並販賣毒品，伊本想要請臺中市轄區警方去查，但甲１堅持要伊去查，說
    要給伊作業績等語，以及於九十三年四月九日審理時到庭結證稱：事前不認識甲
    １，也沒有因為別的案件偵辦過甲１，甲１是在九十一年一月四日凌晨電話報案
    ，因為當時值的是二點的班，是一時五十分到警局，櫃臺的報案電話是其接的，
    證人來電說臺中市繼中所轄區金沙百貨樓上有類似搖頭丸之類的毒品，其表示那
    是臺中市繼中派出所的轄區，要幫他轉，但是他堅持要報案，說賣藥的人和臺中
    市的警員有認識，所以希望由其工作之警局來辦，其表示這不是其轄區，報案的
    人說要約對方的人來這邊，其表示說約不約，其沒有辦法控制，如果有約過來，
    巡邏車經過的時候會特別注意，後來報案的人說約在大里是仁愛醫院，當時好像
    沒有說時間，其就加強那裡的巡邏，和秘密證人完全不認識，是該證人要求這樣
    做的，甲１除了打電話之外，完全沒有見過面等語大致相符，簡言之，本件乃祕
    密證人甲１見被告辛○○、丙○○及共犯即證人乙○○間有共同販賣毒品之行為
    ，欲加以檢舉，乃以電話報案並將原本即有販賣毒品犯意之被告辛○○、丙○○
    等人約至特定地點見面，此依前開說明，顯僅係對於已有犯罪決意之人提供犯罪
    之機會，而非誘發其犯罪之原因要與行為人原無犯罪之故意，僅因遭受陷害教唆
    始為之者，迥然有別，無容由被告辛○○援引陷害教唆之理由，充作其免責之依
    據，從而，本件依此蒐集得之證據，自得採為法院論罪科刑依據之理。
  (五)綜上所述，本件被告辛○○、丙○○二人係與共犯即證人乙○○共同販販賣第二
    級毒品罪，本件事證已臻明確，被告二人犯行洵堪認定。
二、按販賣毒品罪，不以販入之後復行賣出為要件，祇須以營利為目的，將毒品販入
    或賣出，有一於此，犯罪即為完成。第按ＭＤＭ甲及大麻捲煙乃屬中樞神經興奮
    劑，服用者會有多話、食慾降低、情緒及活動力亢進、產生幻覺、狂喜等症狀之
    行為特徵，並易發生體溫過高、痙攣，甚致引發併發症而導致死亡。長期使用會
    產生心理的依賴，強迫使用等神經系統的損傷，產生情緒不穩、憂鬱、視幻覺、
    失眠、記憶減退、妄想等症狀，並有噁心、肌肉痛、心悸、動作失調之生理毒害
    ；抑鬱、精神錯亂、自殺傾向之心理毒害；橫紋肌溶解、血管內凝集、急性腎衰
    竭、體溫高達攝氏四十三度之致命毒害，業經行政院公告為毒品危害防制條例第
    二條第二項之第二級毒品，合先敘明。查被告辛○○及丙○○此次將ＭＤＭ甲及
    大麻捲煙帶往查獲現場欲交付與綽號「小傑」之秘密證人甲１，其行為依前開說
    明，已該當毒品危害防制條例第四條第二項之販賣第二級毒品既遂罪（而被告辛○○、丙○○行為後，毒品危害防制條例已於九十二年七月九日修正公布，並自
    九十三年一月九日起施行生效，且其販賣第二級毒品ＭＤＭ甲之法定刑，於修正
    前、後均無變更，而不生新法或舊法較有利於被告之問題，依刑法第二條第一項
    前段規定，自應適用裁判時之法律即修正後之毒品危害防制條例論處，附此敘明
    。），公訴意旨雖以被告二人所販係毒品危害防制條例第四條第五項、第二項之
    販賣第二級毒品未遂罪，惟由公訴人起訴事實欄所敘被告二人為警查獲後，經採
    集其二人尿液送驗，均未檢出毒品陽性反應，其二人既未施用第二級毒品，何以
    持有，且數量非少，堪認係為販賣之目的等語，而該情確實有臺中縣衛生局檢驗
    尿水報告書、國防部憲兵司令部形式鑑識中心鑑驗通知書各一紙附卷可稽，堪認
    被告辛○○、丙○○持有本件扣案數量非少（ＭＤＭ甲二百七十顆、大麻捲煙十
    一支）之毒品係為意圖販賣而販入，則揆諸前開說明，被告二人之所為，應已該
    當毒品危害防制條例第四條第二項之販賣第二級毒品既遂罪，本院自應依法變更
    起訴法條，在此敘明。而被告辛○○、丙○○二人持有ＭＤＭ甲、大麻捲煙之第
    二級毒品之低度行為，為販賣第二級毒品之高度行為所吸收，爰不另論罪。被告
    辛○○、丙○○及證人乙○○間，就此次販賣第二級毒品之犯行間，具有犯意聯
    絡及行為之分擔，為共同正犯。爰審酌被告二人之素行、販賣毒品ＭＤＭ甲，足
    以使購買施用者導致精神障礙與性格異常，甚至造成人民生命健康受損之危險以
    及成癮性，其戕害國人身體健康，且有危害社會安全之虞，所生危害非輕，然其
    販賣次數經查有據者僅此一次，數量非鉅、且尚未實際獲得任何利益，惟犯後砌
    詞卸責，未見悔意，難認其犯後態度良好等一切情狀，分別量處如主文所示之刑
    ，以示懲儆。又基於主刑從刑不可分之原則，查扣之如附表所示編號１之ＭＤＭ
    甲二百七十顆及編號２之大麻煙捲十一支，均係修正後毒品危害防制條例第二條
    第二項第二款之第二級毒品，應依修正後同條例第十八條第一項前段規定沒收銷
    燬之。另扣案之現金二千七百元，因被告辛○○、丙○○二人尚未自綽號「小傑
    」之證人甲１處獲得交易代價，且查無相關事證足資認定係被告二人販賣毒品之
    所得；而扣案如附表編號３所示之Ｋ他命因係自九十一年一月二十三日起始經行
    政院以院台法字第０九一０００一六０五號公告列為毒品危害防制條例第三級第
    十九項之第三級毒品而生效，則於本件遭查獲之九十一年一月四日時，該Ｋ他命
    尚非該當於第三級毒品，故此二部分均不另為沒收宣告之諭知，附此敘明。
三、另證人乙○○與本案被告辛○○、丙○○二人就此次販賣第二級毒品之犯行，乃
    具有共犯關係，此部分業由臺灣臺中地方法院檢察署以九十二年度偵續字第二０
    一號偵查中，附此敘明。
據上論斷，應依刑事訴訟法第二百九十九條第一項前段、第三百條，修正後毒品危害
防制條例第四條第二項、第十八條第一項前段，刑法第二條第一項前段、第十一條、
第二十八條，判決如主文。
中      華      民      國      九十三      年    六    月      四      日
                            臺灣臺中地方法院刑事第十四庭
                                  審判長法  官    楊  真  明
                                        法  官    劉  逸  成
                                        法  官    林  學  晴
右正本證明與原本無異。
如不服本判決，應於判決送達後十日內向本院提出上訴狀，上訴於臺灣高等法院臺中
分院( 須附繕本 )。
                                        書記官
中      華      民      國      九十三      年    六    月      七      日
附錄論罪科刑法條
毒品危害防制條例第四條：
製造、運輸、販賣第一級毒品者，處死刑或無期徒刑；處無期徒刑者，得併科新台幣
一千萬元以下罰金。
製造、運輸、販賣第二級毒品者，處無期徒刑或七年以上有期徒刑，得併科新台幣七
百萬元以下罰金。製造、運輸、販賣第三級毒品者，處五年以上有期徒刑，得併科新
台幣五百萬元以下罰金。
製造、運輸、販賣專供製造或施用毒品之器具者，處一年以上七年以下有期徒刑，得
併科新台幣一百萬元以下罰金。
前四項之未遂犯罰之。
附表：
┌──┬─────┬────────┬──────────────────
│編號│ 品    名 │ 數量及重量     │  成                      分
├──┼─────┼────────┼──────────────────
│ １ │ＭＤＭ甲  │二百七十顆      │含第二級第八十三項毒品ＭＤＭ甲成分
│    │          │                │註：此處查獲之ＭＤＭ甲藥丸共有三類
│    │          │                │  1.綠色藥錠一百顆，總淨重三四‧七六
│    │          │                │    （驗餘淨重三四‧四二公克）
│    │          │                │  2.灰綠色藥錠七二顆，總淨重二三‧０
│    │          │                │    （驗餘淨重二二‧七四公克）
│    │          │                │  3.草綠色藥錠九八顆，總淨重三四‧一
│    │          │                │    （驗餘淨重三三‧八四公克）
├──┼─────┼────────┼──────────────────
│ ２ │大麻捲煙  │十一支          │含第二級第二十四項毒品大麻成分及醫療
│    │          │                │麻醉劑KETAMINE
│    │          │                │總重五‧六九公克，包裝重０‧六三公克
├──┼─────┼────────┼──────────────────
│ ３ │Ｋ他命    │五顆            │含第三級第十九項毒品愷他命成分
│    │          │                │總淨重一‧一五公克，驗餘淨重０‧九二
└──┴─────┴────────┴──────────────────
附錄論罪科刑法條
毒品危害防制條例第四條：
製造、運輸、販賣第一級毒品者，處死刑或無期徒刑；處無期徒刑者，得併科新台幣
一千萬元以下罰金。
製造、運輸、販賣第二級毒品者，處無期徒刑或七年以上有期徒刑，得併科新台幣七
百萬元以下罰金。製造、運輸、販賣第三級毒品者，處五年以上有期徒刑，得併科新
台幣五百萬元以下罰金。
製造、運輸、販賣專供製造或施用毒品之器具者，處一年以上七年以下有期徒刑，得
併科新台幣一百萬元以下罰金。
前四項之未遂犯罰之。
